臺灣花蓮地方法院刑事判決　　　　　　　94年度花易字第38號
公　訴　人　臺灣花蓮地方法院檢察署檢察官
被　　　告　丁○○
上列被告因違反家庭暴力防治法案件，經檢察官聲請簡易判決處
刑後（94年度偵字第2656號），由本院改以通常程序審理，茲判
決如下：
    主  文
丁○○連續違反法院依家庭暴力防治法第十三條所為之禁止實施
家庭暴力行為及禁止直接或間接通話之民事通常保護令裁定，處
有期徒刑肆月，如易科罰金，以佰元折算壹日。緩刑貳年，緩
刑期內付保護管束。
    事  實
一、丁○○與戊○○原係夫妻關係（兩人業與民國九十四年九月
    十二月離婚），與曾暐中（患有重度腦性麻痺）、丙○○係
    父子關係，雙方分別具有家庭暴力防治法第三條第一款、第
    三條所定之家庭成員關係。丁○○因曾對丙○○及其前妻戊○○實施身體上及精神上不法侵害，於九十四年二月十四日
    經臺灣花蓮地方法院依家庭暴力防治法之規定，以九十四年
    度家護字第五號民事通常保護令，裁定令丁○○不得對戊○○、丙○○、曾暐中實施精神上不法侵害之家庭暴力行為，
    且不得直接或間接對於戊○○為通話之聯絡行為，該通常保
    護令之有效期間為一年。詎其基於違反上開保護令之概括犯
    意，先於前開保護令生效後之不詳時間起，以平均每月十次
    之數量，連續以其0000000000號電話撥打000
    0000000戊○○之電話而予以通話，違反保護令所定
    不得對戊○○通話之規定，且兩人於通話中均因一言不合而
    爭吵，其通話造成戊○○受有精神上之不法侵害。丁○○嗣
    於九十四年五月五日下午五時二十分至六時十五分許，至花
    蓮縣吉安鄉○○路○段一七四號即曾暐中、丙○○所就讀之
    安親班，又以上開電話與戊○○通話，並責問其為何上夜班
    ，嗣其未經戊○○之同意，強行將曾暐中、丙○○帶離安親
    班，其上開通話內容及未經同意擅自將小孩帶離安親班之行
    為，亦對於戊○○造成精神上不法侵害，而違反法院所為之
    上述裁定。
二、案經戊○○訴由花蓮縣警察局吉安分局報請臺灣花蓮地方法
    院檢察署檢察官偵查聲請簡易判決處刑。
    理  由
一、訊據被告對上開犯行均坦承不諱，並據證人戊○○於本院中
    具結證稱：因為被告喝酒曾打過我，見面就會吵架，所以聲
    請民事通常保護令，被告此次將小孩帶離安親班前，就常常
    與我電話聯絡，他有時喝酒後會打電話，但我都沒有報案，
    本次是因為被告喝酒又將小孩帶回去，被告喝酒又開車我會
    擔心，且我若回家會被他媽媽罵，所以才請派出所幫忙，被
    告帶小孩走我事前沒有同意，本案發生之前，被告曾經試圖
    要將小孩帶回家中，但我不讓被告帶走，因為兩人教育觀念
    不同。被告將兩名小孩帶走時，我心理怕被告傷害小孩，而
    且被告還喝酒開車，老大有腦性麻痺，被告當天的行為造成
    我有些憂鬱等語明確。而被告於本院中亦自承：伊一個月平
    均打電話給戊○○十次，帶小孩離開安親班當天也有打電話
    質問戊○○為何上夜班，以前戊○○均拒絕伊帶小孩回家，
    常因此事爭吵，且吵得很兇，在電話中亦常因一言不合而吵
    架，戊○○長期患有憂鬱症等語，顯見被告擅自將小孩帶離
    安親班之行為，對戊○○已造成精神上之侵害，而被告多次
    以電話與戊○○通話時，亦因經常發生爭吵，亦造成其精神
    上之侵害。此外，有證人即安親班老師乙○○、被告之子丙○○於警詢中證述在卷，另有本院民事通常保護令影本一份
    在卷可按，本件罪證明確，被告犯行已可認定，應予依法論
    科。
二、按家庭暴力防治法第二條第一項所謂之家庭暴力，係指家庭
    成員間故意實施實施身體或精神上不法侵害之行為。又本院
    以九十四年度家護字第五號民事通常保護令命被告不得對戊○○實施身體或精神上不法侵害之行為，及不得對其為通話
    等聯絡行為，而被告多次與戊○○通話，並造成其精神上不
    法之侵害，故被告每次違反保護令裁定之行為所涉及之違反
    內容有二項，每次行為僅屬一個違反保護令罪，非謂違反其
    中一項內容即構成一違反保護令罪，核先說明。故被告所為
    ，係犯家庭暴力防治法第五十條第一、二款之違反保護令罪
    ，其先後多次違反保護令之行為，時間緊接，罪名與構成要
    件相同，顯係基於概括之犯意反覆為之，為連續犯，應論以
    一罪並加重其刑。檢察官雖僅就被告於九十四年五月五日對
    戊○○精神上不法侵害之違反保護令行為予以聲請簡易處刑
    ，並未就事實欄所載之其餘違反保護令犯行一併聲請簡易處
    刑，然因兩者有裁判上一罪之連續犯關係，基於審判不可分
    原則，本院自應併予審究，附此說明。爰審酌被告之素行尚
    佳，其犯罪之手段、被害人所受損害之程度，且業與被害人
    戊○○達成和解，有和解書一份在卷可按，及其犯後坦承犯
    行，態度尚屬良好等一切情狀，量處如主文所示之刑，並諭
    知易科罰金之折算標準。又查被告前未曾受有期徒刑以上刑
    之宣告，此有台灣高等法院被告前案紀錄表一紙附卷可稽，
    其犯罪後已深知悔悟，本院認其經此教訓後，當知警惕，應
    無再犯之虞，因認其所宣告之刑，以暫不執行為適當，併予
    宣告緩刑二年，以勵來茲而啟自新，並依家庭暴力防治法第
    三十條第一項規定，於緩刑期間付保護管束。
據上論斷，應依刑事訴訟法第四百五十一條之一第四項、第二百
九十九條第一項前段，刑法第十一條前段、家庭暴力防治法第五
十條第一款、第二款、第三十條第一項，刑法第五十六條、第四
十一條第一項、第七十四條第一款、罰金罰鍰提高標準條例第一
條前段、第二條，判決如主文。
本案經檢察官甲○○到庭執行職務。
中　　華　　民　　國　　94　　年　　9　　月　　29 　　日
　　　　　　　　      　臺灣花蓮地方法院刑事第三庭
                            審判長法官  鄭  培  麗
                                  法官  張  嘉  芬
                                  法官  楊  仲  農
上列正本證明與原本無異。
如對本判決不服，應於送達後10日內，向本院提出上訴狀（應抄
附繕本）告訴人或被害人如對於本判決不服者，應具備理由請求
檢察官上訴，其上訴期間之計算係以檢察官收受判決正本之日期
為準。
                               書記官
中　　華　　民　　國　　94　　年　　9 　　月　　30　　日
附錄本判決論罪之法律條文：
家庭暴力防治法第50條第1款、第2款：
違反法院依第十三條、第十五條所為之下列裁定者，為本法所稱
之違反保護令罪，處三年以下有期徒刑、拘役或科或併科新台幣
十萬元以下罰金︰
一、禁止實施家庭暴力行為。
二、禁止直接或間接騷擾、接觸、通話或其他連絡行為。
家庭暴力防治法第30條第1項：
犯家庭暴力罪或違反保護令罪而受緩刑之宣告者，在緩刑期內應
付保護管束。
